【裁判字號】    92,小上,106
【裁判日期】    920829
【裁判案由】    損害賠償
【裁判全文】
臺灣臺北地方法院民事裁定                        九十二年度小上字第一０六號
    上  訴  人  甲○○
    被  上訴人  長榮國際儲運股份有限公司
    法定代理人  游長和
右當事人間請求給付貨款事件，上訴人對於中華民國九十二年四月卅日臺灣臺北地方
法院臺北簡易庭九十年店小字第五九一號第一審判決提起上訴，本院裁定如左：
    主      文
上訴駁回。
第二審訴訟費用新臺幣壹仟佰貳拾元由上訴人負擔。
    理      由
一按對於小額程序第一審裁判之上訴或抗告，非以其違背法令為理由，不得為之；上
  訴狀內應記載上訴理由，表明下列各款事項︰一原判決所違背之法令及其具體內容
  。二依訴訟資料可認為原判決有違背法令之具體事實，民事訴訟法第四百三十六條
  之二十四第二項、第四百三十六條之二十五分別定有明文。對於小額程序之第一審
  裁判提起上訴時，如係以第一審判決有不適用法規或適用法規不當為上訴理由時，
  其上訴狀或理由書應有具體之指摘，並揭示該法規之條項或其內容，若係成文法以
  外之法則，應揭示該法則之旨趣，其為經驗法則、證據法則者，亦應具體指摘揭示
  該經驗法則或證據法則，倘為司法院解釋或本院之判決，則應揭示該判解之字號或
  其內容，上訴狀或理由書如未依此項方法表明者，即難認為已對小額程序之第一審
  判決之違背法令有具體之指摘，其上訴屬不合程式，第二審法院應依同法第四百三
  十六條之三十二第二項準用第四百四十四條第一項以裁定駁回之。
二查本件上訴人之上訴狀上訴理由欄略以：警訊筆錄從未說有變換車道一事，怎可說
  上訴人不當切入被上訴人車輛車道．．．上訴人車右后葉子板凹痕係自前向後呈現
  由淺漸深狀．．．既然兩車的發生情況都有可能致上訴人車凹痕由淺到深，怎可單
  方認是上訴人不當變換車道．．．被上訴人車輛亦有可能速度過快、未保安從後追
  接上訴人車輛．．．被上訴人車縱有依物理慣性將車頭向右閃避，也是因為上訴人
  未保安距致緊急踩煞車．．．上訴人若要負部分責任，則應要扣其折舊．．．本件
  車禍事故經法院送鑑定後，因無詳細資料故無法鑑定．．．肇責仍舊不清，原審怎
  可說是上訴人的錯。要上訴人賠付被上訴人之營業損失，也無任何證明實際損失，
  實有失公正與其事故發生具體事實不符。上訴人車輛經北都汽車股份有限公司修理
  後，共花費新台幣五萬零七百十八元，主張抵銷．．．此事故若有責任雙方各應負
  一半之責．．．等語。」並未揭示原審違誤何項法條，此有上訴人之上訴狀附卷可
  稽，是上訴人之上訴理由，並未具體表明合於不適用法規、適用法規不當、或民事
  訴訟法第四百六十九條所列各款之情形，難認對該判決之如何違背法令已有具體之
  指摘，揆諸前揭說明，自不得謂已合法表明上訴理由，其上訴不合程式，顯難認為
  合法，自應由二審法院以裁定駁回之。
三上訴人應負擔之訴訟費用額，依後附計算書確定為如主文所示金額。
據上論結，本件上訴為不合法，依民事訴訟法第四百三十六條之三十二第一項、第二
項、第四百三十六條之十九第一項、第四百四十四條第一項、第九十五條、第七十八
條，裁定如主文。
中      華      民      國      九十二    年      八      月    廿九    日
                                        民事第五庭審判長法官  吳青蓉
                                                        法官  張松鈞
                                                        法官  周美雲
計  算  書
項      目        金  額（新臺幣）
第二審裁判費      一千一百五十三元
第二審送達郵費    一百七十元
合          計    一千三百廿三元
右正本證明與原本無異。
不得上訴。（參見民事訴訟法第四百三十六條之三十）
中      華      民      國      九十二    年      八      月    廿九    日
                                                      書記官  王宜玲


司法院資訊處製作；財團法人民間司法改革基金會備份。
